

Hansae Ju (今夏

● 현재 박사 수료 상태이며, 전문연구요원(현역) 신규 편입 구직 중 입니다!

📕 (+82) 10-5357-2714 | 🔼 sparky@hanyang.ac.kr | 👑 July 15th, 1998 | 🖸 Verssae | 🛅 juhansae

Summary _

한양대학교 인공지능융합학과 박사 수료생입니다. Software Engineering Lab에서 데이터 분석과 자동화 기술을 소프트웨어 엔지니어링에 적용하는 연구를 수행하고 있습니다. 최근 참여한 논문이 소프트웨어 공학 분야 최상위 국제 컨퍼런스인 ASE' 24에 선정되었습니다. 또한 웹, 모바일, CLI, 브라우저 확장 프로그램, 게임 등의 소프트웨어를 자동화, 시각화, 모델 인퍼런스 와 같은 다양한 요구에 맞춰 개발할 수 있습니다.

Research Interest_____

Data-driven and Automated Software Engineering

소프트웨어 개발 과정에서 생성되는 복잡한 데이터를 분석해 품질과 신뢰성을 향상시키고, 동시에 개발, 유지보수, 테스팅 프 로세스를 자동화하여 효율성과 정확성을 높이는 기술과 도구를 연구합니다.

- Research Areas: Neurophysiological Software Engineering, Empirical Software Engineering, Mining Software Repositories
- · Technologies: Static Analysis, Statistical Analysis, Large Language Models, Explainable AI, Reinforcement Learning
- Applications: Software Defect Prediction, Software Log Parsing, Software Testing

Education

Hanyang University

Ansan S Korea

PH.D. CANDIDATE IN ARTIFICIAL INTELLIGENCE (인공지능융합학과)

Mar. 2021 - Feb. 2024

- · Adviced by Prof. Scott Uk-Jin Lee
- GA: 4.42 / 4.5

Hanyang University ERICA Campus

Ansan, S.Korea

B.S. IN SOFTWARE

Mar. 2017 - Feb. 2021

• GA: 4.37 / 4.5 (Summa Cum Laude)

Experience ____

SELab (Software Engineering Laboratory @HYU)

Ansan, S.Korea

Mar. 2021 - Present

- 커밋 레벨의 결함 예측 모델에 커밋 이해도를 반영하기 위해, 커밋 복잡도를 기반으로 한 피처를 개발하고, 해당 피처의 유효성을 통계적 분석과 머신러닝 실험을 통해 검증하는 연구를 수행
- 로그 파싱 성능 향상을 위해 LLM을 적용하고, 효율성 개선을 위해 프롬프트 엔지니어링 고도화, RAG 파이프라인 구축 등의 연구를 수행
- 복잡한 3D 공간에서 탐색적 테스팅 자동화를 위해 강화학습 알고리즘 연구 수행. Unity를 사용하여 게임 환경 개발, 호기심 기반 보상 알 고리즘 및 모방 학습 알고리즘 구현

SELab (Software Engineering Laboratory @HYU)

Ansan, S.Korea

Undergraduate Intern

Jul. 2020 - Feb. 2021

Jul. 2019 - Aug. 2019

• SW중심대학 산학협력프로젝트 | 모바일 게임 성능 최적화 및 효과적인 유지보수 기법 도입 | 🗓 StudioAttic

Solugate, Inc.

INTERN

Seoul, S.Korea

• 텍스트 기반의 감성 솔루션 개발 캡스톤 프로젝트 수행 및 인턴 업무 수행

• Mellotron을 활용한 감정 발화 TTS 개발

Extra Experience_____

Teaching Assistant Mar. 2021 - Feb. 2024

- CSE4006 Software Engineering (2021-1, 2022-1, 2023-1)
- CSE2024 Software Development Practice (2021-2, 2022-2, 2023-2)

Skills ____

Programming Python, JavaScript, Java, C#
DevOps & PM Git, Docker, JIRA, Figma

ML/DL scikit-learn, PyTorch, Matplotlib, Pandas
Others Unity, React, React-Native, LaTex

International Conferences

[C6] NeuroJIT: Improving Just-In-Time Defect Prediction Using Neurophysiological and Empirical Perceptions of Modern Developers

Gichan Lee, $Hansae\ Ju$ and $Scott\ Uk$ -Jin Lee

🖪 Prerpint 📢 Code

ACCEPTED AT ASE'24: THE 39TH IEEE/ACM INTERNATIONAL CONFERENCE ON AUTOMATED SOFTWARE ENGINEERING

[C5] Reliable Online Log Parsing Using Large Language Models with Retrieval-Augmented Generation Hansae Ju

Code

Accepted at ISSRE'24: The 35th IEEE International Symposium on Software Reliability Engineering - Doctoral Symposium

[C4] Enhancing Log Abstraction with Semantic Variable Naming via Large Language Models

Hansae Ju, Joonwoo Lee, Gichan Lee and Scott Uk-Jin Lee

🛂 Paper 🜎 Code

ICEE-CCA'23: International Conference on Electrical Engineering & Computing Convergence and Applications 2023

[C3] Proposal of Efficiency Metric for White-Box Deep Learning Testing

Joonwoo Lee, Hansae Ju, Gichan Lee and Scott Uk-Jin Lee

🔀 Paper

ICEE-CCA'23: International Conference on Electrical Engineering & Computing Convergence and Applications 2023

[C2] Leveraging Prompt Engineering on Large Language Model for Semantic Log Parsing

Hansae Ju and Scott Uk-Jin Lee

🔀 Paper 😯 Code

ICISCA'23: The 8th International Conference on Information, System and Convergence Applications

[C1] Augmenting Exploratory Testing Agents for 3D Software via Imitation Learning Hansae Ju and Scott Uk-Jin Lee

🔀 Paper 📢 Code

ICEIC'22: THE 21TH INTERNATIONAL CONFERENCE ON ELECTRONICS, INFORMATION, AND COMMUNICATION

Domestic Conferences ____

[D6] 개발자 관점의 GitHub 이슈 관행에 대한 경험적 연구

주한새, Scott Uk-Jin Lee

🔀 Paper 😯 Code

JCCI'23: 제 31회 통신정보 합동학술대회

[D5] 신재생에너지 발전 연계형 노지형 농장을 위한 저비용 스마트 영농 시스템

주한새, Scott Uk-Jin Lee

🟃 Paper

KSC'22: 한국소프트웨어종합학술대회

[D4] 추상적 텍스트 요약 기반의 메소드 이름 제안 모델

주한새, Scott Uk-Jin Lee

🔀 Paper

KSCI'22: 한국컴퓨터정보학회 하계학술대회

[D3] 심층강화학습을 활용한 게임엔진 기반 3D 소프트웨어의 탐색적 테스트 자동화

주한새, Scott Uk-Jin Lee

🔀 Paper 😯 Code

KSC'21: 한국소프트웨어종합학술대회

[D2] 소프트웨어 스멜 검출 도구의 낮은 사용률 개선을 위한 연구

주한새, Scott Uk-Jin Lee

A Paper

JCCI'21: 제 31회 통신정보 합동학술대회

[D1] 코드 스멜 탐지 기법 간 효과적 성능 비교 플랫폼

주한새, 이기찬, Scott Uk-Jin Lee KSC'20: 한국소프트웨어종합학술대회 🔀 Paper

Software Projects_

Gitflow Visualizer

PERSONAL PROJECT

Aug. 2023 - Sep. 2024

• GitHub Activity를 기반으로 한 Gitflow 시각화 CLI 프로그램

• GitHub Workflow 실습 평가 시 팀 별 workflow를 한눈에 파악하기 위한 목적으로 개발

DOOCR: Delivery Order OCR

Code

Code

Ⅲ HYU | AIC6025 (EXPLAINABLE ARTIFICIAL INTELLIGENCE) | **Ⅲ** NGL Transportation

• 표 형태를 기반으로 한 물류 주문서 파일을 인식하여, 주문서의 내용을 추출하는 OCR 프로그램

• Attention Rollout 기반 ViT 모델의 텍스트 인식 결과에 대한 설명가능성 시각화

고령 친화적 시청각 UI를 활용한 효율적인 정형외과 예진 애플리케이션

Figma Code Mar. 2022 - Jun. 2022

Sep. 2023 - Dec. 2023

효 HYU | CSE9115 (SPECIAL TOPICS IN HEALTHCARE INFORMATION SOFTWARE) | 圓 창원경상국립대학교 병원

- 고령자 친화적 정형외과 예진 앱 개발을 목표로 Figma를 이용한 UI/UX 디자인 및 요구사항 명세
- React-Native 기반의 모바일 애플리케이션 개발 및 Flask 기반의 예진표 작성 벡엔드 구축

Store 🞧 Code

PERSONAL PROJECT

Auto Radio Button Checker

Sep. 2022

• 웹 페이지의 라디오 버튼 스냅샷을 저장하고 방문 시 자동으로 체크할 수 있는 Chrome 브라우저 확장 프로그램

• 총 다운로드 3,400 건 이상 및 주간 사용자 액티브 수 약 600명

PERSONAL PROJECT

날다, 라미

▶ Video 📭 Docs 🖸 Code

Sep. 2019 Nov. 2019

• Unity 엔진으로 개발한 2D 캐주얼 액션 게임

• "2020-2 또래 튜터링 - 프로그래밍언어"에서 튜터로 활동하며 C# 및 Unity 게임 개발 교육

Flask-Tacotron2-TTS-Web-App

Code

PERSONAL PROJECT

Aug. 2019 - May. 2021

• 간편한 Tacotron2 TTS 모델 실행을 위한 Flask 기반의 웹 애플리케이션 • 해외 개발자들과 함께 이슈를 해결한 경험이 있습니다 (GitHub ★ 28)

Research & Industrial Projects

미래 기술 적응형 통합 수중 감시

▲ 방위사업청 Nov. 2023 - Present

국방기술진흥연구소 [특화연구센터]

• 통합 수중 감시 알고리즘 검증 및 다중 센서 모의를 위한 및 Unity 기반의 시각화 시뮬레이터 개발 중

결함 유발 코드 예측의 근거를 설명하는 딥러닝 기반 디버깅 워크벤치 개발

▲ 과학기술정보통신부

한국연구재단 이공분야기초연구사업 중견연구

Mar 2023 - Present

• XAI 및 LLM기반의 결함 유발 코드 예측 모델 개발 중

블루베리 영농을 위한 인공지능 기반 저비용 스마트팜 전화 솔루션

▲ 과학기술정보통신부

인공지능융합혁신인재양성(한양대학교 ERICA) 중점 산학과제 | Ⅲ (주)블루에너지

Jul. 2022 - Dec. 2023

• 라즈베리 파이 및 IoT 센서 기반의 작물 모니터링 체계 구축

• RS-485 · Wi-Fi 컨버터를 활용한 태양광 발전량 모니터링 프로그램 개발

인공지능에 기반한 외래환자 대기 시간 예측

▲ 과학기술정보통신부

인공지능융합연구센터 (한양대학교 ERICA) 전략과제 | 🗓 고려대학교 안산병원

Jul. 2021 - Dec. 2022

• 고려대학교 안산병원 외래환자 대기 시간 예측을 위한 머신러닝 기반 시계열 예측 모델 개발

Certificates.

Sep. 2024 OPIc, IM3 2C8544820458